# 免税时期能否确认递延所得税费用

提问人：wbj60123 时间：2010-03-11 19:22:16
各位老师：
某公司享受二免三减半的所得税优惠政策， 2009 年为免税的第一年，该公司 2009 年计提坏账准备 80 万元，按25%的税率确认递延所得税资产 20 万元，相应确认递延所得税费用-20万元，利润表所得税费用为-20万元。这样处理正确码？是否可以不确认递延所得税费用。

回答人：chenyiwei
回复 楼主 wbj60123 的帖子考虑两个问题： 1 、该项暂时性差异将在哪一年度转回？转回时有无足够的应纳税所得额？ 2 、预计该项暂时性差异转回时的税率？ 如果对第 1 个问题的回答为“是”，且不属于准则规定的不确认递延税款的豁免情形的，则应确认递延所得税资产，不考虑是否会因此导致当年度所得税费用出现负数。